---
title: "Упражнение 2"
author: "Дроздецкая Анна"
date: "16 03 2021"
output: word_document
---

```{r setup, include=FALSE}
knitr::opts_chunk$set(echo = TRUE)
```


## Вариант - 6

Первый график постройте на данных по импорту продовольственных товаров в РФ в графической  системе ggplot2.  Данные  за  период  с  января  2010  по  декабрь  2020  гг. необходимо загрузить из базы данных международной торговли UN COMTRADE, как было показано  в  практиках  1-2.  Нас  интересует  эффект  от  введения  продовольственных санкций.

Второй график постройте на данных, собранных в упражнении No1, в графической системе lattice.  Тип  графика  может  быть  любым,  при  этом  обязательно  должна присутствовать разбивка по категориям (например: годы, производители товара, жанры фильмов).

Товар: помидоры, свежие или охлаждённые, код 0702. График: коробчатые диаграммы разброса суммарной стоимости поставок по фактору «вхождение страны-поставщика в объединение»: 1) СНГ без Белоруссии и Казахстана; 2) Таможенный союз России, Белоруссии, Казахстана; 3) другие страны. Фактор показать цветом. Разбить график на фасетки по периодам: с января 2010 по август 2014 года, с сентября 2014 по декабрь 2018 года, с января 2019 по декабрь 2020. Пропуски заменить на модельные значения.


```{r}
# функция, реализующая API (источник: UN COMTRADE)

# Библиотека для работы с JSON
library('rjson')
# Адрес справочника по странам UN COMTRADE
fileURL <- "http://comtrade.un.org/data/cache/partnerAreas.json"
#Загрузка данных из формата JSON
reporters <- fromJSON(file = fileURL)
is.list(reporters)

# Соединяем элементы списка построчно
reporters <- t(sapply(reporters$results, rbind))
dim(reporters)

# Превращаем в DataFrame
reporters <- as.data.frame(reporters)
head(reporters)

# Код России
names(reporters) <- c('State.Code', 'State.Name.En')
code_Country <- reporters[reporters$State.Name.En == "Russian Federation", ]$State.Code

# Загружаем функцию реализации API
source("https://raw.githubusercontent.com/aksyuk/R-data/master/API/comtrade_API.R")

for (i in 2010:2020){
  Sys.sleep(5)
  s1 <- get.Comtrade(r = 'all', p = code_Country,
                     ps = as.character(i), freq = "M",
                     rg = '1', cc = '0702',
                     fmt = 'csv')
  # Имя файла для сохранения
  file.name <- paste('./data/comtrade_', i, '.csv', sep = '')
  # Запись данных в файл
  write.csv(s1$data, file.name, row.names = F)
  print(paste("Данные за", i, "год загружены в файл",file.name, "!"))
  write(paste('Файл',
              paste('comtrade_', i, '.csv', sep = ''),
              'загржен', Sys.time()), file = './data/download.log', append=T)
}
```

```{r}
library('stringr')
library('ggplot2')
library('gridExtra')

# СНГ без Белоруссии и Казахстана
group.1 = c('Armenia', 'Kyrgyzstan', 'Azerbaijan', 'Rep. of Moldova', 'Tajikistan', 'Turkmenistan', 'Uzbekistan', 'Ukraine')
# Таможенный союз России, Белоруссии и Казахстана
group.2 = c('Russian Federation', 'Belarus', 'Kazakhstan')

df <- read.csv('./data/comtrade_2010.csv', header = T, sep = ',')
df <- df[, c(2, 4, 10, 32)]
df
for (year in 2011:2020){
  # Считываем данные из .csv файла
  new.df <- read.csv(paste('./data/comtrade_', year, '.csv', sep=''), header = T, sep=',')
  new.df <- new.df[, c(2, 4, 10, 32)]
  # Заполняем основной дата фрейм
  df <- rbind(df, new.df)
}

# Данные за январь 2010 - август 2014
df.1 <- data.frame(Year = numeric(), Period.Desc.=character(),
                   Reporter = character(), Trade.Value..US.. = numeric())
for (year in 2010:2014){
  if (year == 2014){
    for (m in month.name[1:8]){
      df.1 <- rbind(df.1, df[df$Year==year & str_detect(df$Period.Desc., m),])
    }
  }else{
    df.1 <- rbind(df.1, df[df$Year==year, ])
  }
}

# Данные за сентябрь 2014 - декабрь 2018

df.2 <- data.frame(Year = numeric(), Period.Desc.=character(),
                   Reporter = character(), Trade.Value..US.. = numeric())
for (year in 2014:2018){
  if (year == 2014){
    for (m in month.name[9:12]){
      df.2 <- rbind(df.2, df[df$Year == year & str_detect(df$Period.Desc., m), ])
    }
  }else{
    df.2 <- rbind(df.2, df[df$Year==year, ])
  }
}

# Данные за январь 2019 - декабрь 2020
df.3 <- data.frame(Year = numeric(), Period.Desc.=character(),
                   Reporter = character(), Trade.Value..US.. = numeric())
for (year in 2019:2020){
  df.3 <- rbind(df.3, df[df$Year==year, ])
}
df.3
```

Построение графика ggplot2 (коробка)
```{r}
# январь 2010 - август 2014
gr.1 <- data.frame(Group = character(), Sum.US = numeric())
#gr.1 <- rbind(gr.1, data.frame(Group = "СНГ без Белоруссии и Казахстана",
#                               Sum.US = sum(df.1[df.1$Reporter %in% group.1, ]$Trade.Value..US..),
#                               Period = '2010-2014'))
gr.1 <- rbind(gr.1, data.frame(Group = "Таможенный союз Рус, Каз, Бел",
                               Sum.US = df.1[df.1$Reporter %in% group.2, ]$Trade.Value..US..,
                               Period = '2010-2014'))
gr.1 <- rbind(gr.1, data.frame(Group = "Остальные страны",
                               Sum.US = df.1[!(df.1$Reporter %in% group.2) & !(df.1$Reporter %in% group.1), ]$Trade.Value..US..,
                               Period = '2010-2014'))

#сентябрь 2014 - декабрь 2018
gr.2 <- data.frame(Group = character(), Sum.US = numeric())
gr.2 <- rbind(gr.2, data.frame(Group = "СНГ без Белоруссии и Казахстана",
                               Sum.US = df.2[df.2$Reporter %in% group.1, ]$Trade.Value..US..,
                               Period = '2014-2018'))
gr.2 <- rbind(gr.2, data.frame(Group = "Таможенный союз Рус, Каз, Бел",
                               Sum.US = df.2[df.2$Reporter %in% group.2, ]$Trade.Value..US..,
                               Period = '2014-2018'))
gr.2 <- rbind(gr.2, data.frame(Group = "Остальные страны",
                               Sum.US = df.2[!(df.2$Reporter %in% group.2) & !(df.2$Reporter %in% group.1), ]$Trade.Value..US..,
                               Period = '2014-2018'))

# январь 2019 - декабрь 2020
gr.3 <- data.frame(Group = character(), Sum.US = numeric())
gr.3 <- rbind(gr.3, data.frame(Group = "СНГ без Белоруссии и Казахстана",
                               Sum.US = df.3[df.3$Reporter %in% group.1, ]$Trade.Value..US..,
                               Period = '2018-2020'))
gr.3 <- rbind(gr.3, data.frame(Group = "Таможенный союз Рус, Каз, Бел",
                               Sum.US = df.3[df.3$Reporter %in% group.2, ]$Trade.Value..US..,
                               Period = '2018-2020'))
gr.3 <- rbind(gr.3, data.frame(Group = "Остальные страны",
                               Sum.US = df.3[!(df.3$Reporter %in% group.2) & !(df.3$Reporter %in% group.1), ]$Trade.Value..US..,
                               Period = '2018-2020'))

gr <- rbind(gr.1, gr.2, gr.3)
gr

# Избавимся от аномальных значений
gr <- gr[gr$Sum.US < 100000, ]
gr
png('image_1.png', width=1000, height=1000)
ggplot(data=gr, aes(x = Sum.US, y = Group, group = Group, color = Group)) + 
  geom_boxplot() + 
  facet_grid(. ~ Period, scale = 'free', space = 'free') +
  coord_flip() +
  scale_color_manual(values = c('red', 'blue', 'green'),
                     name = 'Страны-поставщики') +
  labs(title = 'Коробчатые диаграммы разброса суммарной стоимости поставок по фактору "вхождение страны-поставщика в объединение"',
       x = 'Период', y = 'Сумма стоимости поставок')
dev.off()
```

Второй график
Парсинг данных с сайта: топ 20 фильмов 2020 года на кинопоиск
```{r}
library('rvest')

url <- 'https://www.kinopoisk.ru/lists/navigator/2020/?quick_filters=films&limit=20&tab=best'

webpage <- read_html(url)

Names <- webpage %>% html_nodes(".selection-film-item-meta__name") %>% html_text

Genre <- webpage %>% html_nodes(".selection-film-item-meta__meta-additional-item") %>% html_text
Genre

Vote <- webpage %>% html_nodes(".rating__count") %>% html_text
Vote <- gsub("\\s", "", Vote)

Rating <- webpage %>% html_nodes(".rating__value_positive") %>% html_text

DF <- data.frame(Names = Names, Genre = Genre[c(F, T)], Rating = as.numeric(Rating), Vote = as.numeric(Vote))

write.csv(DF, file = 'top_2020.csv', row.names = F)
```

Построение графика (lattice)
```{r}
library('lattice')
DF <- read.csv('top_2020.csv', header = T, sep=',')
DF

# Оставим только один жанр
genre <- array()
split_Genre <- strsplit(as.character(DF$Genre), ", ")

for (i in split_Genre){
  # Берем первый элемент в массиве после сплита
  genre <- append(genre, i[1])
}

DF <- cbind(DF, data.frame(genre.one = factor(genre[2:21])))

png('image_2.png', width=1000, height=1000)
xyplot(Vote ~ Rating, data = DF, auto.key = list(space = 'right'),
       groups = genre.one,
       ylab = 'Количество голосов',
       xlab = 'Рейтинг фильма',
       main = 'График разброса количества голосов от рейтинга')
```
